臺灣臺南地方法院刑事判決　
111年度訴字第940號
公  訴  人  臺灣臺南地方檢察署檢察官
被      告  洪國順


上列被告因違反毒品危害防制條例案件，經檢察官提起公訴（11
1年度營毒偵字第212號），被告於本院準備程序中就被訴事實為
有罪之陳述，經告知簡式審判程序之旨，並聽取被告與公訴人意
見後，本院合議庭裁定改由受命法官獨任進行簡式審判程序，判
決如下：
    主  文
乙○○施用第一級毒品，處有期徒刑柒月。
    事實及理由
一、本案被告乙○○所犯為死刑、無期徒刑、最輕本刑3年以上有
    期徒刑以外之罪，亦非高等法院管轄之第一審案件，其於準
    備程序中就被訴事實為有罪之陳述，經告知簡式審判程序之
    旨，並聽取檢察官及被告之意見後，本院合議庭依刑事訴訟
    法第273條之1第1項規定裁定進行簡式審判程序，是本案之
    證據調查，依同法第273條之2規定，不受同法第159條第1項
    、第161條之2、第161條之3、第163條之1及第164條至第170
    條所規定證據能力認定及調查方式之限制，合先敘明。
二、本案犯罪事實及證據，除起訴書犯罪事實欄第6行「以將海
    洛因加水後置入針筒後」之記載，應更正為「以將海洛因加
    生理食鹽水置入針筒後」；證據部分：補充「被告於本院準
    備程序及審理時之自白」外，其餘均引用檢察官起訴書之記
    載（如附件）。
三、論罪科刑：
　㈠按觀察、勒戒或強制戒治執行完畢釋放後，3年內再犯第10條
    之罪者，檢察官或少年法院（地方法院少年法庭）應依法追
    訴或裁定交付審理，毒品危害防制條例第23條第2項定有明
    文。被告前因施用毒品案件，經法院裁定送勒戒處所觀察勒
    戒後，因認無繼續施用毒品之傾向，而於民國110年10月20
    日釋放出所等情，有臺灣高等法院被告前案紀錄表在卷可憑
    （見本院卷第9至26頁），其於觀察、勒戒完畢後3年內再犯
    本件施用第一級毒品海洛因之罪，揆之前揭規定，即應依法
    追訴、審理。
　㈡核被告所為，係犯毒品危害防制條例第10條第1項之施用第一
    級毒品罪。被告持有所施用之海洛因之低度行為，為施用之
    高度行為所吸收，不另論罪。
　㈢爰審酌被告前經觀察、勒戒之執行，猶未能改正施用毒品之
    惡習，明知毒品戕害人之身心甚鉅，實有害於健康、生命，
    竟仍然執意施用，而為本案犯行，顯然漠視法令而未有所警
    醒，所為實屬不該，惟念施用毒品所生危害，實以自戕身心
    健康為主，對於他人之生命、身體、財產等法益尚無直接之
    實害，且其犯後坦承犯行不諱，並無矯飾之情，復審酌其前
    已有多次施用毒品之素行，有前引臺灣高等法院被告前案紀
    錄表在卷供參，實不宜再量處得易科罰金之刑，兼衡其於本
    院審理時自陳之智識程度、家庭生活狀況（見本院卷第46頁
    ）等一切情狀，量處如主文所示之刑，以示懲儆。　　
據上論斷，應依刑事訴訟法第273條之1第1項、第299條第1項本
文、第310條之2、第454條第2項，判決如主文。　　
本案經檢察官周盟翔提起公訴，檢察官甲○○到庭執行職務。
中　　華　　民　　國　　111 　年　　9 　　月　　29　　日
                  刑事第一庭    法　官　潘明彥
以上正本證明與原本無異。
如不服本判決應於收受本判決後20日內向本院提出上訴書狀，並
應敘述具體理由。其未敘述上訴理由者，應於上訴期間屆滿後20
日內向本院補提理由書狀（均須按他造當事人之人數附繕本）「
切勿逕送上級法院」。 
　　　　　　　　　　　　　　　　書記官  蘇豐展
中　　華　　民　　國　　111 　年　　9 　　月　　29　　日
附錄本案論罪科刑法條：
毒品危害防制條例第10條
施用第一級毒品者，處6月以上5年以下有期徒刑。
施用第二級毒品者，處3年以下有期徒刑。

【附件】：
臺灣臺南地方檢察署檢察官起訴書
                                  111年度營毒偵字第212號
　　被　　　告　乙○○　男　45歲（民國00年00月00日生）
　　　　　　　　　　　　住○○市○○區○○路00○0號
　　　　　　　　　　　　國民身分證統一編號：Z000000000號
上列被告因違反毒品危害防制條例案件，業經偵查終結，認應提
起公訴，茲敘述犯罪事實、證據並所犯法條如下：
　　　　犯罪事實
一、乙○○曾因施用毒品案件，經送觀察、勒戒後，認無繼續施用
    傾向，於民國110年10月20日釋放，並經本署檢察官以110年
    度撤緩毒偵字第133號為不起訴處分確定。詎其於觀察勒戒
    執行完畢釋放後3年內，仍基於施用第一級毒品海洛因之犯
    意，於111年4月11日7時許，在臺南市○○區○○路00○0號住處
    ，以將海洛因加水後置入針筒後，注射入人體之方式，施用
    第一級毒品海洛因1次。嗣其因為警局毒品列管人口，經警
    方於111年4月13日11時56分許，通知其至警局採尿送驗，檢
    驗結果呈嗎啡陽性反應，始查悉上情。
二、案經臺南市政府警察局新營分局報告偵辦。
　　　　證據並所犯法條
一、證據清單：
編號 證據名稱 待證事實 1 被告乙○○於警詢及偵查中供述 被告全部犯罪事實 2 正修科技大學超微量研究中心尿液檢驗報告(原始編號：CZ00000000000)、應受尿液採驗人尿液檢體採集送驗紀錄(檢體編號：CZ00000000000)、本署檢察官強制到場許可書各1份 被告於111年4月13日11時56分許為警採尿送驗後，檢驗結果呈嗎啡陽性反應，足證被告有施用第一級毒品海洛因之事實。 3 本署刑案資料查註紀錄表、全國施用毒品案件紀 錄表、矯正簡表各1份 被告於觀察勒戒執行完畢釋放後3年內再犯施用毒品案件之事實。 
二、核被告上開所為，係犯毒品危害防制條例第10條第1項施用第
    一級毒品罪嫌。
三、依毒品危害防制條例第23條第2項、刑事訴訟法第251條第1項
    提起公訴。
　  此　致
臺灣臺南地方法院
中　　華　　民　　國　 111　　年　　7 　　月　　25　　日
                              檢察官  周  盟  翔
本件證明與原本無異
中　　華　　民　　國　 111　　年　　8 　　月　　3 　　日
                              書記官  蔡  雅  雯
附錄本案所犯法條全文
毒品危害防制條例第10條
施用第一級毒品者，處 6 月以上 5 年以下有期徒刑。
施用第二級毒品者，處 3 年以下有期徒刑。